【裁判字號】    89,上訴,668
【裁判日期】    890118
【裁判案由】    毒品危害防制條例
【裁判全文】
臺灣高等法院刑事判決                            八十九年度上訴字第六六八號
    被      告  丙○○
    指定辯護人  丁○○
右上訴人因毒品危害防制條例案件，不服臺灣士林地方法院八十八年度訴字第五五四
號，中華民國八十九年一月十八日第一審判決（起訴案號：臺灣士林地方法院檢察署
八十八年度偵字第七二三八號）提起上訴，本院判決如左：
    主  文
上訴駁回。
    事  實
一、丙○○於民國八十三年間曾犯過失致人於死罪，經臺灣臺北地方法院判處有期徒
    刑四月緩刑四年，嗣於緩刑期間之民國八十五年間再犯違反麻醉藥品管理條例案
    件，分別經臺灣士林地方法院以八十五年度易字第八五三號（該案於八十五年十
    月九日易科罰金執行完畢）及八十六年度易字第二０七號各判處有期徒刑四月，
    經臺灣士林地方法院於八十五年間裁定撤銷前揭緩刑宣告，並與前開（八十六年
    度易字第二０七號）有期徒刑四月合併執行，八十七年十月十五日執行完畢。猶
    不知悔改，竟與高永安（未據起訴）共同基於意圖營利之概括犯意，於民國八十
    八年六月五日下午四時三十分許，有案外人甲○○依丙○○所留存之行動電話0
    000000000號，打該電話向丙○○購買第二級毒品安非他命，經丙○○
    告知高永安後，由高永安囑丙○○將安非他命二包（約一．五公克）送至臺北縣
    汐止市○○路○段一一二號前交予甲○○，並向甲○○收取價款新台幣（以下同
    ）三千元（交予高永安）；同年七月七日下午五時許，甲○○為警查獲施用安非
    他命。並由甲○○處得知高永安、丙○○販賣安非他命，警方人員乃安排由甲○
    ○再打前開行動電話佯向高永安購買安非他命，經丙○○接聽並轉告高永安，高
    永安乃囑丙○○與甲○○約定在同市○○路○段二三五號「力大保齡球館」停車
    場交貨，同日下午七時十分許，高永安再指示丙○○攜帶安非他命，囑由不知情
    之案外人蘇銘昌騎乘機車後載丙○○前往該約定地點準備交貨，嗣由埋伏在現場
    之警方人員出面逮捕，丙○○見警察人員前來逮捕，即將隨身所攜帶之二包安非
    他命丟棄，旋經警捕獲，並扣得被丟棄於路旁之第二級毒品安非他命二包（驗餘
    淨重一．六０二二公克）。
二、案經臺北縣警察局海山分局移送臺灣士林地方法院檢察署檢察官偵查起訴。
    理    由
一、訊據上訴人即被告丙○○矢口否認右揭犯行，辯稱案發當日伊是與李有哲約好要
    向甲○○拿錢還給綽號「阿狗」之人，扣案安非他命是案發當日伊以五千元向「
    阿忠」買來要吸的，並非要販賣給甲○○云云。
二、查本案緣係案外人甲○○經警查獲施用第二級毒品安非他命後，配合警方人員，
    於八十八年七月七日下午七許，打前開行動電話佯向上訴人買安非他命，並約定
    於前揭地點交貨，為警埋捕獲，並扣得上訴人丟棄於地上之安非他命二包，業據
    甲○○於警訊中供承在卷（見偵查卷第十、十一頁）；核與上訴人於警訊中所供
    承「警方於八十八年七月七日十九時十分，經由甲○○帶同警方前來汐止市○○
    路○段二三五號力大保齡球館停車場內將我及蘇銘昌兩人查獲力當時甲○○打行
    動電話0000000000找我，對我說要買三千元的安非他命，問我有沒有
    ，我回答甲○○說要問看看，十分鐘再打電話聯絡，十分鐘後我打甲○○的行動
    電話0000000000告訴他安非他命已拿到，並約二十分鐘後於汐止市○
    ○路○段二三五號力大保齡球館停車場交易安非他命：：：」（見偵查卷第十二
    頁）等語相符。又經警當場扣案之白色粉末經送請憲兵司令部刑事鑑識中心鑑驗
    結果，確有甲基安非他命成份，亦有鑑驗通知書在卷足憑（見原審卷第三十八頁
    ）。
三、次查案外人甲○○為向上訴人買安非他命，其所撥出之行動電話0000000
    000號係高永安所使用之行動電話，未曾交付他人使用，此為高永安於原審供
    承屬實（見原審卷第一一二頁），上訴人亦自承並未借用該只行動電話（見本院
    八十九年四月十日訊問筆錄）；可見該行動電話係販售安非他命之聯絡電話；另
    據上訴人於偵查中所供「高永安聯絡好，叫我送貨、收錢」、「是高永安叫我拿
    去（賣）的：：：在當天下午叫我拿去保齡球館拿給甲○○，並說向他收三千元
    。」（見偵查卷第四十四頁背面、第四十五頁）及其在警訊中所供「（安非他命
    ）是高永安提供給我吸食的，但有時須幫高永安送安非他命出去與別人交易，作
    為免費吸安的代價。」（見偵查卷第十二頁背面）等語，並參以移送機關於查獲
    上訴人之後復於同日在臺北縣汐止市○○路○段六十六之七號十二樓之一查獲高
    永安，並扣得分裝袋一百九十一個等情以觀，足見本案係由高永安販賣安非他命
    ，而由上訴人為其送貨無疑。雖高永安於原審中否認上情，無非飾卸之詞，不足
    採信。至於甲○○之所以認其係向上訴人購買安非他命，實因上開電話號碼係上
    訴人所告知，且係由上訴人送交安非他命給伊，故以為係向上訴人購買，併此敘
    明。
四、上訴人雖以案發當日伊係前往上址向甲○○拿錢要還給「阿狗」，伊並未與高永
    安共同販賣安非他命，扣案安非他命是伊向「阿忠」買的云云；證人甲○○亦於
    原審審理中翻異前供，陳稱案發時是與上訴人約談積欠「阿狗」金錢之事，並非
    買毒品云云。但查：本案緣係案外人甲○○施用毒品為警查獲，為配合警方人員
    追緝販賣毒品之人，乃以甲○○打電話給高永安佯稱購買安非他命，誘使上訴人
    攜帶安非他命前往約地點欲販售與甲○○，有如前述，則其事前既無約定，何來
    向案外人還錢事宜？況甲○○苟確有積欠「阿狗」款項，其自己向「阿狗」清償
    即可，又何必找上訴人介入其中洽談還錢之事？所辯即非可採。
五、經查高永安於警訊中供承安非他命伊是以每兩二萬五千元購入（見偵查卷第十八
    頁）；則以此換算結果，高永安購入之成本價為每公克六百六十七元，而甲○○
    向其購買之安非他命（即扣案之安非他命）淨重為一．六九五九公克，如以毛重
    二公克計，其成本不過為一千三百三十四元，其竟以三千元之價格出售，可見其
    確有利可得。上訴人為高永安送交安非他命予甲○○，並向李某收取價款，業已
    參與販賣毒品之犯罪構成要件之行為，不論是其在警訊中所供其係以免費吸食作
    為代價等情屬實，或其與高永安另有所議定如何抽款牟利情事，自仍應與永安同
    負販賣第二級毒品之罪責。是本案事證已極明確，所辯無非飾卸之詞不足採信，
    上訴人犯行，應堪認定。
六、查上訴人第一次售與甲○○安非他命，已屬既遂，核係犯毒品危害防制條例第四
    條第二項之販賣第二級毒品罪；又其第二次販賣安非他命，係甲○○配合警方人
    員緝捕販毒之人，而由甲○○佯以購買安非他命，其本意固無購買之真意，但上
    訴人既有出售毒品之真意，且已著手攜帶安非他命依約前往交易，因遭警方人員
    當場逮捕而未完成販賣該毒品之行為，核其所為仍係犯同條例第四條第二項、第
    五項之販賣第二級毒品未遂罪，販賣前持有毒品之低度行為應為販賣之高度行為
    所吸收，不另論罪。上訴人與高永安二人間就上開二次販賣犯行，有犯意之聯絡
    及行為之分擔，為共同正犯。上訴人先後二犯行，時間密接，犯罪構成要件相同
    ，顯係基於概括之犯意為之，為連續犯，應依侀法第五十六條之規定，論以情節
    較重之販賣第二級毒品既遂罪；除無期徒刑不得加重外，應加重其刑；又上訴人
    於民國八十三年間曾犯過失致人於死罪，經臺灣臺北地方法院判處有期徒刑四月
    緩刑四年，於緩刑期間之民國八十五年間再犯違反麻醉藥品管理條例案件，分別
    經臺灣士林地方法院以八十五年度易字第八五三號（該案於八十五年十月九日易
    科罰金執行完畢）及八十六年度易字第二０七號各判處有期徒刑四月，經臺灣士
    林地方法院於八十五年間裁定撤銷前揭緩刑宣告，並與前開（八十六年度易字第
    二０七號）有期徒刑四月合併執行，八十七年十月十五日執行完畢。有卷附被告
    全國前案紀錄表可按，其於五年內再犯本案之罪，為累犯，除無期徒刑部分不得
    加重外，依刑法第四十七條加重其刑，並遞加之。扣案安非他命二包為違禁物，
    應依毒品危害防制條例第十八條規定宣告沒收並銷燬之。上訴人販賣安非他命所
    得三千元，應依同條例第十九條第一項規定沒收，如全部或一部不能沒收時，以
    其財產抵償之。
七、原審適用毒品危害防制條例第四條第二項、第十八條第一項前段、第十九條第一
    項、刑法第十一條前段、第二十八條、第五十六條、第四十七條規定，量處有期
    徒刑七年二月，並諭知扣案第二級毒品安非他命貳包（驗餘淨重一．六０二二公
    克）沒收並銷燬之。販賣毒品所得三千元沒收，如全部或一部不能沒收，應以恥
    財產抵償之。經核認事用法並無違誤，量刑亦稱妥適，上訴意旨否認犯罪，指摘
    原判決不當求予撤銷改判，為無理由，應駁回其上訴。
八、本案事證已臻明確，上訴人另聲請傳喚證人乙○，以便追查販賣毒品給伊之「阿
    忠」之人，核無必要，併此敘明。
據上論結：依刑事訴訟法第三百六十八條判決如主文。
本案經檢察官彭坤業到庭執行職務
中      華      民      國    八十九    年      六      月   二十三     日
                                臺灣高等法院刑事第十八庭
                                    審判長法  官  吳      敦
                                          法  官  吳  明  峰
                                          法  官  林  陳  松
右正本證明與原本無異。
如不服本判決應於收受送達後十日內向本院提出上訴書狀，其未敘述上訴之理由者並
得於提起上訴後十日內向本院補提理由書（均須按他造當事人之人數附繕本）。
                                          書記官  鎖  瑞  嶺
中      華      民      國    八十九    年      六      月   二十八     日
附錄：本判決論罪科刑法條全文
毒品危害防制條例第四條第二項：
製造、運輸、販賣第二級毒品者，處無期徒刑或七年以上有期徒刑，得併科新台幣七
百萬元以下罰金。


司法院資訊處製作；財團法人民間司法改革基金會備份。
